# 请教陈版：期后事项

提问人：跨度防护 时间：2020-08-23 14:00:00
1 、乙为甲子公司。乙公司于 2020 年 3 月 15 日出具审计报告，甲公司合并报表于 2020 年 4 月 30 日出具审计报告。假设 3月 16 日至 4 月 30 日之间，乙公司出现了需要调整的期后事项。
请教陈版：乙公司的期后调整事项是要重新出具乙公司报告；还是仅在甲公司合并层面调整即可，无需重新出具乙公司报告？
2 、请教陈版：合营企业（假设各自持股50%），双方均不能控制，（ 1 ）无需并表，双方均按权益法核算？那不又是联营企业了？（ 2 ）合营企业与联营企业的会计处理有何不同；（ 3 ）合营企业的投资方是不存在并表的情况吧，否则就可以控制了。

回答人：chenyiwei
1 、这种情况下乙公司的审计报告是否要重新出具，应根据《中国注册会计师审计准则第 1332 号——期后事项（ 2016 年 12 月 23 日修订）》第十三条至第二十条规定处理。
2 、合营双方对合营企业（假设可以排除不属于共同经营）均按权益法核算。不纳入任何一个合营方的合并报表范围。